【裁判字號】    92,上易,1603
【裁判日期】    920731
【裁判案由】    竊盜
【裁判全文】
臺灣高等法院刑事判決                          九十二年度上易字第一六０三號
    上  訴  人
    即  被  告  乙○○
右上訴人因竊盜案件，不服臺灣桃園地方法院九十一年度易字第一九六號，中華民
國九十二年三月二十日第一審判決（起訴案號：臺灣桃園地方法院檢察署九十一年度
偵字第九八一五號）提起上訴，本院判決如左：
    主  文
上訴駁回。
    事  實
一、乙○○前有妨害風化、違反山坡地保育利用條例、竊盜罪等犯罪紀錄，最後一次
    係於八十六年十二月間因攜帶兇器竊取仁惠皮革廠內之空調設備、電纜線之竊盜
    犯行，經台灣板橋地方法院於八十七年九月十一日以八十七年度訴字第一二四八
    號刑事判決判處有期徒刑一年，同年十月二十二日確定，而於八十八年八月一日
    執行完畢，詎乙○○猶不知悔改，因知悉設在桃園縣龜山鄉○○○街七號味全食
    品工業股份有限公司林口廠 (下稱味全公司林口廠) 已停止生產運作，現場未留
    有守衛看守居住，且大門之鐵門破損，其上有一可容一人進出之破洞，已無防盜
    效果，竟意圖為自己不法之所有，夥同姜世銓 (已經台灣桃園地方法院檢察署檢
    察官處分不起訴) ，於九十一年五月二十一日凌晨一時許，攜帶其所有在客觀上
    對於人之生命、身體具有危險性之兇器鉗子、鋸子各一把，前往味全公司林口廠
    ，並自該大門之鐵門破洞侵入廠內，持其所有之鉗子一把剪斷廠內變電箱之電纜
    線，竊取味全公司林口廠所有之電纜線，並將剪下之電纜線剪斷予以捆綁置於乙
    ○○實力支配之下而得手，乙○○復持續在廠內搜尋其他可供變賣之財物，因乙
    ○○侵入味全公司林口廠時，為附近住戶發覺而向駕駛巡邏車行經該處之桃園縣
    警察局龜山分局大埔派出所員警龍雲飛報案，員警龍雲飛將巡邏車駛至味全公司
    林口廠大門前停放，而先後在大門口附近之草堆及大門內分別逮捕姜世銓、乙○
    ○，並扣得乙○○所有上開供竊盜所用之鉗子、鋸子各一把，嗣會同味全公司安
    全室主任甲○○尋獲乙○○所竊得之電纜線一捆 (重約十二公斤)。
二、案經桃園縣警察局龜山分局報請臺灣桃園地方法院檢察署檢察官偵查起訴。
    理  由
一、訊據上訴人即被告乙○○固坦承於右揭時間，進入味全公司林口廠之情，惟矢口
    否認有何加重竊盜犯行，辯稱：味全公司林口廠早已停止運作，味全公司林口廠
    有將其廠內之廢鐵、電纜線等廢棄物之回收交由吉宏廢鐵公司承包，吉宏廢鐵公
    司已回收廠內之廢鐵、電纜線，我有跟吉宏廢鐵公司老闆提及我可否到林口廠看
    看有無撿剩之廢電線，吉宏廢鐵公司老闆跟我說可以去撿，但是不可以去動地下
    室，我所有之鋸子、鉗子都是放在車上，我只是到林口廠去撿吉宏廢鐵公司撿剩
    的電線、塑膠管，並非行竊，警察過來時我正把撿到的塑膠管放到車上，警察有
    在現場問我有無前科，我說有，之後警察先將我帶回派出所，自己再到外面拿一
    堆電纜線回來，就栽贓說電纜線是我所偷，當時我車上只有塑膠管云云，惟查：
(一)證人即破獲本案之員警龍雲飛於九十二年三月六日原審調查時證稱：「當時我們
    值巡邏勤務經過文明路時，文明路的住戶說林口廠已經停止作業，有二個人進去
    工廠裡面，行跡鬼祟，我們就開巡邏車到門口，把車停在門口，就走進工廠裡面
    查看，先發現有一名男子站在草堆那裡，他姓姜，後來又在別處找到乙○○，也
    是在圍牆裡面‧‧‧我在現場有看見電纜線被剪掉的痕跡，但是找不到剪下來的
    電纜線，所以就先將他們帶回派出所，等味全公司的人過來，同事又和他們一起
    回現場，找到被剪下來的電纜線，就在當初那名姜姓男子所站的草堆處，而那個
    地方很暗」、「 (現場是否地上到處都是電線？) 不是，而且電盤的電纜線被剪
    下來，發現的電纜線切割面是新的切割痕跡，如果是棄置地上的電線，與空氣接
    觸面應該早都佈滿銅銹」等語，證人即味全公司安全室主任甲○○於九十一年五
    月二十一日警訊、九十一年七月二十四日偵查及九十一年十二月二十日原審調查
    時亦證稱：「（警方於九十一年五月二十一日一時查獲之電纜線，經你指認，是
    否為工廠內失竊之物？）失竊電盤內電纜線‧‧‧工廠內之配電盤電纜線」、「
    電機室和廠房間的電線都被他們剪斷，偷走」、「工廠旁的變電箱的電線被偷，
    是在圍牆內廠房外，是在室外，而之前上開工廠廠房內的電線被偷，但竊賊是誰
    不知道‧‧‧（當天經派出所通知趕到派出所後有無回工廠查看？）有，被偷的
    電纜線被剪、被鋸斷還留在現場，我有領回，有十幾公斤‧‧‧之前公司林口廠
    被竊賊闖進，廠房內的電線、電板被破壞，我們並沒有請吉宏廢鐵公司到工廠去
    處理廢鐵或拆電纜線，只是請一個收廢鐵的去清理那些鋼板，而九十一年五月二
    十一日凌晨我被通知到派出所，會同警察回林口廠查看，發現在變電箱旁有一捆
    電纜線是剛被剪下來，整捆放在那邊，剪的痕跡是新的，並且當場拍照存證，帶
    回派出所，上開電纜線只能用鉗子剪，不能用鋸的」等語，互核相符，且證人龍
    雲飛、甲○○與被告素不相識，自無設詞誣陷被告之理，並有經由員警會同證人
    甲○○尋獲甫經剪斷之電纜線現場照片八紙及證人甲○○代味全公司出具之贓物
    認領保管單一紙附卷為憑（見九十一年度頁字第九八一五號卷第五十二頁、第五
    十三頁、第十五頁），證人龍雲飛、甲○○之上開證述，應堪採信，足徵被告係
    持其所有之鉗子，剪下配電盤之電纜線而竊取之。
(二)雖證人即吉宏有限公司負責人黃士博於九十二年一月十三日原審調查時證稱：「
    （乙○○進去林口工廠裡撿廢鐵一事你知否？）我認為有價值的全部清完後，乙
    ○○有問我可否進入廠內撿一些廢鐵，我說只要不該我們拿的不要拿就可以，廠
    內只剩下地上小小的雜七雜八的東西，有廢鐵、廢鋁、小電線」、「我去年跟味
    全公司買廠內所有廢鐵，我開支票給味全公司，金額大概是十二萬元左右‧‧‧
    廠內的所有廢鐵，有煮飯、炒菜的東西，還有一些馬達、雜七雜八的，種類很多
    」、「（有無包括沒有經剪裁下來的電纜線？）如果有的話也是細細的，沒有包
    括未拆下來的電纜線」等語，然依證人黃士博之證述，被告僅能前往味全公司林
    口廠撿取地上所撿剩之廢鐵、電線等廢棄物，倘被告亦確係前往撿取地上之廢鐵
    、電線等廢棄物，何以其不選擇白天，光線充足之時刻，以方便挑選，卻趁凌晨
    一時左右摸黑夥同姜世銓前往，並令姜世銓在門外等候，已不符常情，且被告在
    現場為警查獲時手中持有鉗子、鋸子一節，亦據證人龍雲飛於九十二年三月六日
    原審調查時證述在卷，倘被告僅係前往撿取地上之廢鐵、電線等廢棄物，又何須
    攜帶鋸子、鉗子，參以前述為警查獲之電纜線上有新切割痕跡之情，故被告所辯
    其係單純前往撿拾地上之廢電線、塑膠管、廢鐵等物云云，顯違事理，無非事後
    卸責之詞，不足採信，是本件事證明確，被告竊盜犯行已堪認定，應予依法論科
    。
二、查味全公司林口廠，係於九十一年五月二十一日前停止生產運作，現場未留有守
    衛看守居住，且大門之鐵門破損，其上有一可容一人進出之破洞之情，已據證人
    甲○○於九十一年七月二十四日偵查、九十一年十二月二十日原審調查時、證人
    龍雲飛於九十二年三月六日原審調查時證述在卷，又扣案之鉗子、鋸子各一把，
    在客觀上均足以對人之生命、身體構成危害，均為兇器，業據本院勘驗屬實，製
    有勘驗筆錄一紙為憑，被告攜鉗子、鋸子各一把，進入已無人居住、看守之工廠
    內部行竊，核其所為，係犯刑法第三百二十一條第一項第三款之攜帶兇器竊盜罪
    ，公訴人認被告併犯有刑法第三百二十一條第一項第一款之侵入有人居住建築物
    之加重竊盜情形，容有誤會，併此敘明。被告有如事實欄所示之犯罪科刑及執行
    情形，有臺灣桃園地方法院檢察署刑案資料查註紀錄表、臺灣高等法院被告全國
    前案記錄表及臺灣高等法院檢察署刑案紀錄簡覆表在卷可稽，其於五年內再犯有
    期徒刑以上之本罪，為累犯，應依刑法第四十七條規定加重其刑。
三、原審引用刑法第三百二十一條第一項第三款、第四十七條之規定，並審酌被告素
    行非佳、犯罪手段，本件竊取財物價值不高，犯後態度等一切情狀，量處有期徒
    刑七月，又扣案之鉗子、鋸子各一把，係被告所有供犯本件竊盜罪所用之物，業
    據被告供明在卷，應依刑法第三十八條第一項第二款規定宣告沒收。核原審認事
    、用法，均無違誤，量刑亦稱妥適，上訴意旨猶執陳詞否認犯罪，為無理由，應
    予駁回。
據上論斷，應依刑事訴訟法第三百六十八條，判決如主文。
本案經檢察官呂光華到庭執行職務。
中      華      民      國    九十二    年      七      月    三十一    日
                             臺灣高等法院刑事第二十四庭
                                 審判長法  官  陳  貽  男
                                       法  官  陳  憲  裕
                                       法  官  徐  世  禎
右正本證明與原本無異。
不得上訴。
                                       書記官  陳  玲  憶
中      華      民      國    九十二    年      七      月    三十一    日
附錄本判決論罪科刑法條：
中華民國刑法第三百二十一條第一項第三款
犯竊盜罪而有左列情形之一者，處六月以上、五年以下有期徒刑：
三  攜帶兇器而犯之者。


司法院資訊處製作；財團法人民間司法改革基金會備份。
